【裁判字號】    97,易,228
【裁判日期】    971028
【裁判案由】    竊盜
【裁判全文】
臺灣宜蘭地方法院刑事判決               97年度易字第228號
公  訴  人  臺灣宜蘭地方法院檢察署檢察官
被      告  乙○○
上列被告因竊盜案件，經檢察官提起公訴（97年度偵字第439號
），本院判決如下：
    主  文
乙○○犯毀壞安全設備竊盜罪，處有期徒刑伍月；又犯踰越安全
設備於夜間侵入住宅竊盜罪，處有期徒刑陸月；又犯毀壞安全設
備竊盜罪，處有期徒刑拾月。應執行有期徒刑壹年陸月。
    事  實
一、乙○○基於意圖為自己不法所有之竊盜犯意，分別為下列行
    為：
（一）乙○○於民國96年3月底某日下午4時許，擅自毀壞宜蘭縣
      礁溪鄉○○路1巷1之2號2樓丙○○住處鐵窗上所掛鎖頭之
      安全設備而侵入丙○○之住處，且徒手竊取丙○○置於餐
      廳共計價值新臺幣（下同）三千元之洋酒三瓶，得手後即
      開啟大門離開現場。嗣後乙○○於96年9月17日因下述（
      三）之犯行至宜蘭縣政府警察局羅東分局偵查隊接受員警
      林文志詢問時，便於有偵查權限之機關及公務員發覺其所
      犯上開犯行前，主動向員警供承犯下前述竊案，並自願接
      受裁判。
（二）乙○○侵入前揭丙○○住處行竊得手後，復於同日晚間7
      時許，擅自攀爬越過宜蘭縣礁溪鄉○○路1巷1之2號1樓丁○○住處洗衣間氣窗之安全設備而侵入丁○○之住處，且
      徒手竊取丁○○所有之筆記型電腦一台、紅外線工程用量
      尺一支、玉墜子一個、紅珊瑚耳環及墜子各一套、以及古
      董檯燈一組，得手後即開啟大門離開現場。嗣後乙○○於
      96年9月17日因下述（三）之犯行至宜蘭縣政府警察局羅
      東分局偵查隊接受員警林文志詢問時，便於有偵查權限之
      機關及公務員發覺其所犯上開犯行前，主動向員警供承犯
      下前述竊案，並自願接受裁判。
（三）乙○○於96年6月26日下午1、2時許，攀爬至宜蘭市縣○○街51巷51弄12號甲○○住處2樓陽台後，擅自毀壞陽台
      落地門喇叭鎖及浴室門上所加鐵鍊鎖等安全設備而侵入甲○○之住處，且徒手竊取甲○○所有之存錢筒四個（裡面
      置放共約六、七千元之硬幣）、金項鍊三條（共計約值一
      萬九千元）、皮夾一個（約值五千元）及數位相機一台。
      嗣甲○○於當日晚間7時許回家發現遭竊而報警後，宜蘭
      縣政府警察局羅東分局偵查隊員警林文志調閱甲○○住處
      之監視器錄影畫面，查得乙○○涉嫌上開竊案，經通知乙○○於96年9月17日到案說明，乙○○於林文志詢問時便
      自白上開竊盜犯行。
二、案經丙○○、甲○○訴由宜蘭縣政府警察局羅東分局報請臺
    灣宜蘭地方法院檢察署檢察官偵查起訴。
    理  由
一、按被告以外之人於審判外之言詞或書面陳述，除法律有規定
    者外，不得作為證據。又被告以外之人於審判外之陳述，雖
    不符前四條之規定，而經當事人於審判程序同意作為證據，
    法院審酌該言詞陳述或書面陳述作成時之情況，認為適當者
    ，亦得為證據。當事人、代理人或辯護人於法院調查證據時
    ，知有第159條第1項不得為證據之情形，而未於言詞辯論終
    結前聲明異議者，視為有前項之同意，刑事訴訟法第159條
    第1項、第159條之5分別定有明文。本件情形，證人丁○○
    、甲○○於警詢及檢察事務官詢問時之陳述；證人丙○○於
    警詢時之陳述，雖均係被告以外之人於審判外之陳述，但檢
    察官及被告就上開警詢、檢察事務官詢問時之陳述，已同意
    採為本案證據，依刑事訴訟法第159條之5第1項規定，自有
    證據能力。另被告、檢察官於本院審理時對於下列所述之其
    他證據資料，均不爭執其證據能力，本院審酌該等證據資料
    作成時之狀況，並無不宜作為證據情事，依刑事訴訟法第
    159條之5第2項規定，自得作為證據。
二、上揭事實欄（一）、（三）所載之犯罪事實，業據被告乙○○於警詢及本院審理時坦承不諱（見警卷第1至3頁、本院卷
    第116至117頁），核與證人即被害人丙○○於警詢及本院審
    理時證述之財物失竊情節（見警卷第6至8頁、本院卷第85至
    88頁）；證人即被害人甲○○於警詢、檢察事務官詢問及本
    院審理時證述之財物失竊情節（見警卷第9至10頁、97偵439
    號卷第7至8頁、本院卷第68至71頁），均相符合，並有監視
    器錄影畫面翻拍相片四張、現場指認相片四張在卷可稽。依
    此，足徵被告上開自白確與事實相符，此二部分之事證已臻
    明確，被告之犯行均堪予認定，均應依法論科。
三、訊據被告乙○○固坦承「伊於侵入宜蘭縣礁溪鄉○○路1巷1
    之2號2樓丙○○住處處行竊得手後，復於同日侵入宜蘭縣礁
    溪鄉○○路1巷1之2號1樓丁○○住處徒手竊取丁○○所有之
    筆記型電腦一台、紅外線工程用量尺一支、玉墜子一個、紅
    珊瑚耳環及墜子各一套、以及古董檯燈一組，得手後即開啟
    大門離開現場。」等事實（見警卷第1至3頁、本院卷第116
    頁），惟辯稱「伊是攀爬越過丁○○住處浴室未上鎖之窗戶
    而侵入丁○○住處行竊，當時伊還有發現屋主丁○○在房間
    內睡覺，伊確實是係在下午4時許侵入行竊，並非夜間侵入
    行竊。」云云，然查：上揭事實欄（二）所載之犯罪事實，
    業據證人即被害人丁○○於警詢、檢察事務官詢問及本院審
    理時證述綦詳，並有現場指認相片二張在卷可稽。而證人即
    被害人丁○○於警詢、檢察事務官詢問及本院審理時始終堅
    稱「竊賊係於晚間7時許，擅自攀爬其住處洗衣間之氣窗而
    侵入屋內，當時伊正在浴室洗澡，待伊發覺屋內有異常聲音
    而自浴室走出查看時，便發覺家中遭人侵入行竊。」等情（
    見警卷第4至5頁、97偵439號卷第6、7頁、本院卷第62至65
    頁），且衡諸經驗法則，家中遭人侵入行竊，對於住戶而言
    ，乃屬重大之打擊，因此對於是否遭人侵入行竊、竊賊自何
    處侵入、竊賊於何時侵入等節，被害人之記憶自較四處行竊
    之竊賊深刻，且被害人證述內容之可信度亦較應負刑責之竊
    賊高，況證人丁○○與被告確實素昧平生，彼此間並無任何
    仇怨、糾紛，是證人丁○○確無虛捏事實搆陷被告之動機。
    從而，證人丁○○之前揭證詞應堪採信為真實，被告於事實
    欄（二）所載之時間（夜間7時許）、地點、方法，侵入丁○○之住處，竊得事實欄（二）所載財物之事實，已堪認定
    。被告前揭所辯，無非事後矯飾之詞，自不足取。綜上所述
    ，此部分之事證亦臻明確，被告之犯行亦堪予認定，應依法
    論科。
四、核被告乙○○犯罪事實欄（一）、（三）之所為，均係犯刑
    法第321條第1項第2款之毀壞安全設備竊盜罪，其毀損及侵
    入住宅之行為，均已結合於所犯之毀壞安全設備竊盜罪質中
    ，均不另論罪（參最高法院27年上字第1887號判例意旨）。
    再核被告乙○○犯罪事實欄（二）之所為，係犯刑法第321
    條第1項第1、2款之踰越安全設備於夜間侵入住宅竊盜罪。
    至於公訴人雖認為被告係屬累犯，然依卷附之臺灣高等法院
    被告前案紀錄表所示，被告係於89年10月19日因竊盜案而執
    行有期徒刑七月完畢，迄今已逾五年。且被告於93年7月6日
    雖又因槍砲案件遭判處有期徒刑四年而入監服刑，然其已於
    95年3月24日假釋出監，假釋縮刑期滿日則為96年10月18日
    ，是被告於犯本案三件竊盜犯行時（即96年3月底、96年6月
    26日），其上開有期徒刑四年尚未執行完畢，被告所犯本案
    三件竊盜犯行，自均不構成累犯，公訴人前揭認定尚有未洽
    ，附此敘明。另被告犯事實欄（一）、（二）所列之竊盜罪
    後，於96年9月17日因事實欄（三）之犯行至羅東分局偵查
    隊接受員警林文志詢問時，於有偵查權限之機關及公務員發
    覺其所犯上開犯行前，即主動向員警供承犯下前述二件竊案
    ，並自願接受裁判之事實，業據證人即承辦員警林文志於本
    院審理時結證明確（見本院卷第22頁），是被告所為事實欄
    （一）、（二）之竊盜犯行，均已符自首之要件，爰均依刑
    法第62條前段之規定減輕其刑。再者，被告所犯事實欄（一
    ）、（二）、（三）之犯行，容有相當之時間間隔，且係在
    不同地點為之，從外觀上可知係不同人之財物，客觀上亦係
    侵害不同之法益，顯非基於於同一竊盜犯意接續為之，其犯
    意各別，行為互殊，自應予分論併罰。爰審酌被告之素行、
    智識程度；犯罪之動機、目的；各次行竊之手段及所得財物
    價值；為一己私利，先後三次侵入他人住宅竊取財物，惡性
    非輕；犯後已主動自首兩件犯行，並坦承大部分犯行，僅否
    認部分行為細節，犯後態度尚可及被害人所受損害等一切情
    狀，暨檢察官、被害人、被告對於科刑範圍所表示之意見後
    ，就其所犯事實欄（一）、（二）、（三）之犯行，依序量
    處如主文所示之刑，並合併定其三罪之應執行刑為有期徒刑
    一年六月，以示警懲。
據上論斷，應依刑事訴訟法第284條之1、第299條第1項前段，刑
法第321條第1項第1款、第2款、第62條前段、第51條第5款，判
決如主文。
本案經檢察官戊○○到庭執行職務。
中    華    民    國    97    年    10    月    28    日
                  刑事第三庭法  官  劉家祥
以上正本證明與原本無異。
如不服本判決應於收受本判決後10日內向本院提出上訴書狀，並
應敘述具體理由。若未敘述理由者，應於上訴期間屆滿後20日內
向本院補提理由書狀(均須按他造當事人之人數附繕本)。
                            書記官  劉謹翊
中    華    民    國    97    年    10    月    28    日
附錄本案論罪科刑法條全文：
中華民國刑法第321條第1項第1款、第2款（加重竊盜罪）
犯竊盜罪而有左列情形之一者，處六月以上、五年以下有期徒刑
：
一、於夜間侵入住宅或有人居住之建築物、船艦或隱匿其內而犯
    之者。
二、毀越門扇、牆垣或其他安全設備而犯之者。


司法院資訊處製作；財團法人民間司法改革基金會備份。
